# 股东单位涵盖的范围有多大？

提问人：tony868lamy 时间：2015-08-31 21:57:30
报告期各期期末，应收账款中无应收持本单位5%（含5%）以上表决权股份的股东单位所欠款项。
请问：这里股东单位 包括 5%（含5%）以上表决权股份股东 “所控制” 的单位吗？

回答人：chenyiwei
一般是不含的，也就是不会在应收账款的附注中披露这些股东单位所控制的单位的欠款。但在“关联方交易”部分仍需作为关联方往来余额予以披露。

提问人：tony868lamy 时间：2015-09-02 08:53:44
第一，针对应收、其他应收、应付、其他应付等报表项目， 这一披露的用意是什么？ 第二，为什么只要5%股份的股东单位，股东自然人就不需要呢？

回答人：chenyiwei
持股5%以上股东认定为关联方，这是证券监管口径的关联方认定标准。另外这部分股东也不局限于单位，也包括持股 5 ％以上的自然人股东。

提问人：tony868lamy 时间：2015-09-04 11:23:19
陈老师： 针对此条披露事项，证券监管部门有相关解读文件说明吗？即：股东单位 = 股东法人单位 + 股东自然人此外，"股东单位"的范围内 为何只体现直接、 不体现间接的关系？比如：集团公司“股东单位”所控制的单位？

回答人：chenyiwei
这条披露要求已存在十多年时间，但对其具体含义无进一步解释。由于该项披露内容完全被“关联方及其交易”部分中的“关联方往来余额”所涵盖，所以虽然可能理解有歧义，但对整体的信息披露完整性尚无重大不利影响。